臺灣嘉義地方法院刑事裁定　　　　　　 100年度聲字第1131號
聲　請　人　慈惠堂生物科技股份有限公司
法定代理人　李旻勳
上列聲請人即第三人聲請發還扣押物（本院一百年度金重訴字第
一號），本院裁定如下：
    主  文
聲請駁回。
    理  由
一、聲請意旨略以：聲請人即第三人慈惠堂生物科技股份有限公
    司（下稱慈惠堂生技公司）所有之印章十一顆、合作金庫商
    業銀行帳號0000000000000號存摺一本、提貨
    單一箱（含現金新臺幣七萬三千一百八十元）、電腦主機三
    台等物品，以及聲請人合作金庫商業銀行帳號000000
    0000000、0000000000000號帳戶，前
    經臺灣嘉義地方法院檢察署檢察官扣押在案，惟上開物品及
    帳戶，均與起訴事實無關，爰請求發還等語。
二、按可為證據或得沒收之物，得扣押之，刑事訴訟法第一百三
    十三條第一項定有明文。又按扣押物若無留存之必要者，不
    待案件終結，應以法院之裁定或檢察官命令發還之；其係贓
    物而無第三人主張權利者，應發還被害人，刑事訴訟法第一
    百四十二條第一項亦有規定。
三、經查，本院受理被告李音緣等違反保險法案件，前經臺灣嘉
    義地方法院檢察署檢察官以九十九年度偵字第五○二八號，
    一百年度偵字第三○六七、五五三○、五五三一、五五三二
    、五七六五、五七六六、五七六七、五九四三、五九四四號
    提起公訴。檢察官偵查中曾扣押印章十一顆（臺灣嘉義地方
    法院檢察署一百年度保字第一二○五號扣押物品清單編號第
    三四號）、合作金庫商業銀行帳號00000000000
    00號存摺一本（同清單編號第三五號）、提貨單一箱（同
    清單編號第四一號，含現金七萬三千一百八十元，現金已入
    庫）、電腦三台（同清單編號第四五號），及聲請人合作金
    庫商業銀行帳號0000000000000、00000
    00000000號帳戶（臺灣嘉義地方法院檢察署一百年
    四月十四日嘉檢兆良九九偵五○二八字第○九七六八號函）
    ，有該署扣押物品清單及函文在卷可查。
四、聲請人雖以上開情詞聲請發還，惟查，檢察官係起訴被告李
    音緣等人設立社團法人中華慈惠堂關懷互助協會（慈惠堂互
    助協會）收取款項，經營類似保險業務，上開扣押物品均為
    檢察官起訴時列為證據，帳戶亦經檢察官以內有犯罪所得為
    由予以扣押。被告李音緣於本院調查時亦稱，其任理事長之
    慈惠堂互助協會，確係借用慈惠堂生技公司帳戶等語，則慈
    惠堂生技公司帳戶內金錢係慈惠堂互助協會犯罪所得，非無
    可能。上開扣押物品既為本案證據，帳戶內金錢容有可能為
    犯罪所得，本案尚未審理終結釐清犯罪證據及犯罪所得之前
    ，仍有續予扣押之必要，聲請人之聲請礙難准許，應予駁回
    。
據上論結，依刑事訴訟法第二百二十條，裁定如主文。
中    華    民    國   100    年    10    月    31    日
                  刑事第六庭審判長  法  官  張道周
                                    法  官  張志偉
                                    法  官  陳嘉臨
上列正本證明與原本無異。
如不服本裁定，應於裁定送達後5日內向本院提出抗告狀（應附
繕本）。
中    華    民    國   100    年    10    月    31    日
                                    書記官  張菀純